臺灣臺北地方法院刑事判決
111年度訴字第892號
公  訴  人  臺灣臺北地方檢察署檢察官
被      告  吳全源


選任辯護人  楊筑鈞律師
上列被告因違反毒品危害防制條例等案件，經檢察官提起公訴（
111年度偵字第9851號），本院判決如下：
　　主　　文
吳全源共同犯運輸第三級毒品罪，處有期徒刑肆年陸月。扣案如
附表一編號1至5「扣押物品名稱及數量」欄所示之物，均沒收之
；偽造如附表二編號1及2「偽造內容」欄所示之署名，均沒收之
。
　　犯罪事實
一、吳全源明知愷他命為毒品危害防制條例所規定之第三級毒品
    ，不得非法運輸，且屬行政院依懲治走私條例授權公告所列
    之管制進出口物品，不得私運進口，另知悉其所收取之愷他
    命包裹上所載收件人係遭冒用身分，為賺取新臺幣（下同）
    10萬元之報酬，竟於民國111年3月間，允諾某真實姓名、年
    籍不詳之成年男子（下稱甲男）為其收取自國外運送至國內
    之裝有第三級毒品愷他命之包裹，且提供其承租之「臺北市
    ○○區○○街00○0號8樓之0」為收件地址，再由甲男於不詳時、
    地，將其以不詳方式取得之如附表一編號6所示之「甘浩雲
    」身分證、供吳全源收件時與郵務單位使用之如附表一編號
    4所示之行動電話1支及供吳全源與甲男聯絡使用之如附表一
    編號5所示之行動電話1支交付予吳全源。謀議既定，其等即
    共同基於運輸第三級毒品愷他命而牟利、私運管制物品進口
    及行使偽造私文書之犯意聯絡，由甲男於111年3月4日，利
    用不詳方式，自葡萄牙境內，將如附表一編號1所示之第三
    級毒品愷他命2包連同如附表一編號3所示之衣物4件放入如
    附表一編號2所示之包裹紙箱內，並將收件人載為：「GAN H
    AO YUM」，及將收件地址記載為吳全源所提供之「00000 ST
    REET,000 000 00000000 0000 0 0 00 00 00000 TAIPEI CI
    TY TAIWAN」後，再交付甲男以不詳方式取得之個案委託書
    予不知情之洋基通運股份有限公司（下稱DHL公司；此部分
    無證據證明吳全源知情）以委由其寄送上開包裹，該包裹即
    於同年3月8日運輸入境至我國境內。嗣因上開郵包入關時，
    經財政部關務署臺北關人員查驗，進而發現該郵包內藏有如
    附表一編號1所示愷他命2包後，即由員警於111年3月15日12
    時許喬裝郵務人員，致電聯繫包裹上所留存之「0000000000
    」聯絡電話，並前往吳全源所承租之臺北市○○區○○街00○0號
    0樓之0，吳全源遂於簽收上開包裹時，佯為「甘浩雲」本人
    ，受領上開包裹，並當場在DHL公司之運送單（Delivery Sh
    eet）上之「Consignee/Contact Name」欄位內偽造「甘浩
    雲」之署名１枚，表彰係「甘浩雲」本人收受上開包裹用意
    之私文書後，持以向喬裝快遞人員之員警行使，復在通知卡
    空白處偽造「甘浩雲」之署名1枚一併交由上開員警收受，
    足生損害於「甘浩雲」及DHL公司對於郵件受領人正確性之
    管理。嗣員警待吳全源完成簽收後旋以現行犯逮捕，並當場
    扣得如附表一編號1所示之愷他命2包，及用於盛裝上開愷他
    命之如附表一編號2及3所示之包裹紙箱1個及衣物4件，再於
    其上址住處內，扣得如附表一編號4及5所示之行動電話各1
    支，乃循線查獲上情。
二、案經法務部調查局臺北市調查處、臺北市政府警察局士林分
    局報告臺灣臺北地方檢察署檢察官偵查起訴。
    理  由
壹、證據能力部分：
一、按被告以外之人於審判外之陳述，雖不符刑事訴訟法第159
    條之1至第159 條之4之規定，而經當事人於審判程序同意作
    為證據，法院審酌該言詞陳述或書面陳述作成時之情況，認
    為適當者，亦得為證據。當事人、代理人或辯護人於法院調
    查證據時，知有刑事訴訟法第159條第1項不得為證據之情形
    ，而未於言詞辯論終結前聲明異議者，視為有前項之同意，
    刑事訴訟法第159條之5定有明文。本案被告吳全源及其辯護
    人對於本判決所引用下列各項被告以外之人於審判外之陳述
    部分，於本院中表示無意見，並經其辯護人當庭表示同意為
    證據使用（見本院卷第104頁），茲審酌該等審判外言詞及
    書面陳述作成時之情況，並無不宜作為證據之情事，依上開
    規定，即得為證據。
二、按刑事訴訟法第159條至第159條之5有關傳聞法則之規定，
    乃對於被告以外之人於審判外之言詞或書面陳述之供述證據
    所為規範，至非供述證據之物證，或以科學、機械之方式，
    對於當時狀況所為忠實且正確之記錄，性質上並非供述證據
    ，均應無傳聞法則規定之適用，如該非供述證據非出於違法
    取得，並已依法踐行調查程序，即不能謂其無證據能力。本
    案以下所引用之非供述證據，並無證據證明有出於違法取得
    之情形，復經本院依法踐行調查程序，應具有證據能力。
貳、認定犯罪事實所憑之證據及理由：
一、上開犯罪事實，業據被告於警詢、偵查、本院準備程序及審
    理時均坦承不諱（見偵字卷第7至14頁、49至50、119至122
    、137至139頁、235至243、255至256、265至267、397至400
    頁、本院卷第101至105、222頁），且經證人甘浩雲於警詢
    中證述明確（見偵字卷第309至313頁），復有法務部調查局
    臺北市調查處111年3月11日北防緝字第11143545460號函暨
    附件之案情報告書（見他字卷第3至8頁）、財政部關務署臺
    北關111年3月8日北機核移字第1110100543號函暨附件之單
    筆艙單資料清表、扣押貨物收據及搜索筆錄、法務部調查局
    濫用藥物實驗室鑑定報告（見他字卷第9至15頁）、DHL簽收
    單、個案委任書（見偵字卷第19至24頁）、甘浩雲身分證正
    反面影本（見偵字卷第27頁）、扣案包裹外觀及內容物照片
    （見偵字卷第35至47頁）、法務部調查局臺北市調查處搜索
    扣押筆錄暨扣押物品目錄表（見偵字卷第51至55頁）、租賃
    契約書（見偵字卷第201至227頁）、法務部調查局指認犯罪
    嫌疑人紀錄表（見偵字卷第245至246頁）、通訊軟體對話紀
    錄截圖（見偵字卷第247至249頁）、法務部調查局111年3月
    31日調科壹字第11123202130號鑑定書（見偵字卷第319頁）
    ，並有扣案如附表一編號1至5所示之物可佐，足認被告前揭
    任意性自白與事實相符，堪可採信。
二、綜上所述，本案事證已臻明確，被告上揭犯行均洵堪認定，
    皆應予依法論科。　　
叁、論罪科刑：
一、愷他命係毒品危害防制條例第2條第2項第3款所規定之第三
    級毒品，不得製造、運輸、販賣，而依行政院公告之管制物
    品管制品項及管制方式明定：「一、管制進出口物品：㈢毒
    品危害防制條例所列毒品及其製劑、罌粟種子、古柯種子及
    大麻種子」，可知愷他命亦為行政院依懲治走私條例第2條
    第3項規定公告「管制物品管制品項及管制方式」之管制進
    出口物品。
二、毒品危害防制條例之運輸毒品罪，所稱之「運輸」係指轉運
    輸送而言，不以國外輸入國內或國內輸出國外者為限，至於
    運輸之動機、目的是否意在為己或為他人，運輸之方法為海
    運、空運、陸運或兼而有之，均非所問，且祇以所運輸之毒
    品已實施運送為已足，並非以運抵目的地為完成犯罪之要件
    ，區別該罪既遂或未遂，應以已否起運為準，若已起運，構
    成該罪之輸送行為即已完成，不以達到目的地為既遂條件。
    又懲治走私條例第2條第1項所謂私運管制物品進口，係指由
    國外或自大陸地區私運管制物品，進入臺灣地區而言，輸入
    之既未遂，以是否進入國界為標準。
三、刑法上之「署押」，乃指於紙張或物體上簽署之姓名或其他
    符號，以表示其承認所簽署文書之效力，與印文有同一效力
    （最高法院86年度台上字第47號判決意旨參照），而以捺指
    印以代替簽名者，則偽造指印亦屬偽造署押。次按刑法上之
    偽造署押罪，係指單純偽造簽名、畫押而言，若在制式之書
    類上偽造他人簽名，已為一定意思表示，具有申請書或收據
    等類性質者，則係犯偽造文書罪，該偽造署押為偽造文書之
    部分行為不另論罪（最高法院85年度台非字第146號判決意
    旨參照）。是被告於如附表二編號1「文書」欄所示文件上
    之「偽造欄位」欄所示之位置，偽造「甘浩雲」署名，由形
    式上觀之，已足表示被告係冒用「甘浩雲」名義，表彰係「
    甘浩雲」本人收受上開包裹用意之意思，應屬刑法上之偽造
    私文書行為。至被告於如附表二編號2「文書」欄所示文件
    上之空白處偽造「甘浩雲」署名，則僅用以表示其為「甘浩
    雲」本人無誤，作為人格同一性之證明，尚不能認被告係有
    製作何種文書之意思及曾為何項之意思表示，殊無其他法律
    上用意，自不具刑法私文書之性質，而僅屬偽造署押之行為
    。
四、核被告所為：
㈠、被告與甲男將愷他命自葡萄牙運輸進入我國之犯行，係犯毒
    品危害防制條例第4條第3項之運輸第三級毒品罪及懲治走私
    條例第2條第1項之私運管制物品進口罪。又被告因運輸而持
    有（包含間接持有）第三級毒品純質淨重5公克以上（即附
    表一編號1所示之扣案物）之低度行為，為其運輸既遂之高
    度行為所吸收，不另論罪。又被告就運輸第三級毒品、私運
    管制物品進口之犯行，與甲男間有犯意聯絡、行為分擔，應
    依刑法第28條規定，論以共同正犯。被告與甲男利用不知情
    之空運業者即DHL公司，運輸、私運進口第三級毒品之犯行
    ，為間接正犯。
㈡、被告受領上開毒品包裹時，所為如附表二編號1所示之偽造「
    甘浩雲」之私文書犯行，係犯刑法第216條、第210條之行使
    偽造私文書罪；所為如附表二編號2所示之偽造「甘浩雲」
    署名犯行，則係犯刑法第217條第1項之偽造署押罪。被告如
    附表二編號1所示偽造「甘浩雲」署名之行為，係屬偽造私
    文書行為之一部，其偽造私文書後復持以行使，其偽造之低
    度行為，應為行使之高度行為所吸收，均不另論罪。本案被
    告先後行使偽造私文書及偽造署押，均為達冒用「甘浩雲」
    名義收受包裹之同一目的而為之，客觀上具密接之時空關聯
    性，侵害法益相同，應評價為接續犯之實質上一罪。又被告
    以一接續行為而同時觸犯偽造署押罪及行使偽造私文書罪，
    為想像競合，應依刑法第55條規定，從一重之行使偽造私文
    書罪處斷。至起訴意旨雖漏未論及被告於附表二編號2「文
    書」欄所示文件上偽造署押之犯行，為此部分與起訴部分具
    接續犯之實質上一罪關係，為起訴效力所及，本院自得併予
    審理，附此敘明。
㈢、被告與甲男謀議由被告冒用「甘浩雲」之名義收受包裹，甲
    男因而交付「甘浩雲」身分證，則就被告冒用「甘浩雲」名
    義簽收本案毒品包裹之行使偽造私文書犯行，被告與甲男間
    當有犯意聯絡及行為分擔，自亦應依刑法第28條規定，論以
    共同正犯。是起訴意旨認被告此部分行使偽造私文書與甲男
    並未有犯意聯絡及行為分擔，容有誤會，附此敘明。
五、被告上開所犯運輸第三級毒品、私運管制物品進口及行使偽
    造私文書罪間，係以冒用「甘浩雲」身分行使偽造私文書罪
    為手段，達成運輸、私運取得第三級毒品之同一目的，具有
    行為局部之同一性，在法律上應評價為一行為，係以一行為
    觸犯上開運輸第三級毒品、私運管制物品進口及行使偽造私
    文書罪等三罪，依刑法第55條規定，從一重之運輸第三級毒
    品罪處斷。
六、減輕部分：
㈠、被告於警詢、偵查、本院準備程序及審理中，均坦認有犯本
    案毒品危害防制條例第4條第3項之運輸第三級毒品犯行，爰
    依毒品危害防制條例第17條第2項之規定，減輕其刑。
㈡、按毒品危害防制條例第17條第1項規定「供出毒品來源，因而
    查獲其他正犯或共犯者」，係指被告供出毒品來源之對向性
    正犯，或與其具有共同正犯、共犯（教唆犯、幫助犯）關係
    之毒品由來者之相關資料，諸如其前手或共同正犯、共犯之
    姓名、年籍、住居所或其他足資辨別之特徵及犯罪事實，使
    調查或偵查犯罪之公務員得據以對之發動調查或偵查程序，
    並因此而確實查獲其人、其犯行者，始足當之。亦即被告「
    供出毒品來源」與嗣後之查獲正犯或共犯間，必須具有先後
    且相當因果關係，始得適用上開減輕或免除其刑之規定。如
    調查或偵查機關人員並未因而確實查獲正犯或共犯者，自無
    從據以減輕或免除其刑（最高法院101年度台上字第6121號
    判決意旨參照）。就被告所犯上開運輸第三級毒品部分，其
    雖曾於警詢及偵查中供出甲男為綽號「阿悟」之陳俊宇，然
    其於本院則改稱係「黃恩」叫我收受本案包裹等語（見本院
    卷第101頁），是其於警詢及偵查中所述「陳俊宇」為共犯
    乙節，是否為真，已有疑義，而其於本院中復未提出「黃恩
    」之真實姓名年籍資料，再經遍查本案全部偵、審卷證，並
    無曾因此查獲被告毒品來源或其他正犯或共犯之情事；另經
    本院向臺北市政府警察局士林分局函查結果，結果略以：本
    案未有因被告供述，而查獲毒品來源等情，有111年10月31
    日臺北市政府警察局士林分局北市警分刑字第1113049889號
    函在卷足佐（見本院卷第147頁正面）；及向臺灣臺北地方
    檢察署函查結果，結果略以：目前亦未查得相關事證等情，
    此有111年10月28日臺灣臺北地方檢察署檢察官北檢邦玉111
     偵98513字第1119096960號函在卷可稽（見本院卷第145頁
    ）；足徵本案顯未經被告之供述而查獲正犯或共犯，是被告
    所犯上開運輸第三級毒品犯行，自無毒品危害防制條例第17
    條第1項規定之適用，附此敘明。
七、至被告之選任辯護人雖主張就被告如犯罪事實一所示之運輸
    第三級毒品犯行，應依刑法第59條規定酌減其刑。惟按量刑
    固屬法院自由裁量之職權，然仍應受比例、罪刑相當原則等
    法則之拘束，並非可恣意為之，致礙及公平正義之維護，必
    須兼顧一般預防之普遍適應性與具體個案特別預防之妥當性
    ，始稱相當。而刑法第59條之酌量減輕其刑，必須犯罪有特
    殊之原因，在客觀上足以引起一般人之同情，認為即予宣告
    法定低度刑期仍嫌過重者，始有其適用，至於犯罪後之態度
    等情狀，僅可為法定刑內從輕科刑之標準，不得據為酌量減
    輕之理由（最高法院51年台上字第899號判例、70年度台上
    字第794號判決、77年度台上字第4382號判決意旨等可參）
    。本院考量第三級毒品愷他命對社會秩序及國民健康危害甚
    鉅，被告為智識健全之成年人，對政府嚴格查緝第三級毒品
    之行為，自無不知之理，被告竟仍為如犯罪事實欄一所示之
    自葡萄牙運輸第三級毒品愷他命至我國境內犯行，且運輸之
    愷他命純質淨重高達2.92738公斤，數量甚鉅，所為嚴重影
    響我國社會治安，且毒品危害防制條例第4條第3項運輸第三
    級毒品罪之法定本刑為「7年以上有期徒刑」，法院得就運
    輸第三級毒品之犯行，考量案件具體情形，分別於「7年以
    上至20年以下之有期徒刑或無期徒刑」間量刑，縱無其他減
    刑規定，就運輸第三級毒品犯行量處最低刑之7 年有期徒刑
    ，均難認有何情輕法重或情堪憫恕之情形，本院衡以運輸愷
    他命對社會之危害及被告運輸第三級毒品之犯罪情狀以觀，
    認為被告所涉之上開運輸第三級毒品犯行，無客觀上足以引
    起一般同情，顯可憫恕，科以最低度刑猶嫌過重之情形；且
    被告所為如上開運輸第三級毒品犯行部分，經依毒品危害防
    制條例第17條第2項減輕其刑後，可量處最低刑度為3 年6以
    上有期徒刑，從而，本院認被告所犯上開運輸第三級毒品犯
    行，依一般國民社會感情，對照其可判處之刑度，難認情輕
    法重而有顯可憫恕之處，故無適用刑法第59條規定酌量減輕
    其刑之餘地，併予指明。
八、爰以行為人之責任為基礎，審酌被告雖坦承犯行，然其前於
    110年12月間已有與甲男共同運輸第三級毒品犯行，遭臺南
    市調處查獲之情，猶不知悔改，旋於111年3月間再與甲男共
    犯本案，經被告坦認在卷（見本院卷第223頁），且有臺灣
    高等法院被告前案紀錄表在卷可稽，足認其漠視政府杜絕毒
    品禁令，另考量其與甲男共同運輸、走私第三級毒品愷他命
    純質淨重2,426.37公克，數量甚為龐大，所為對社會秩序造
    成嚴重危害，且混淆檢警追查方向，造成甘浩雲之損害，所
    為殊無可取自應嚴予非難；暨考量被告於本院審理時自陳之
    智識程度、家庭經濟及身體健康及生活狀況（見本院卷第22
    3頁）等一切情狀，量處如主文所示之刑。
九、沒收之說明：
㈠、毒品危害防制條例第18條第1項前段應予沒收銷燬之毒品，以
    第一、二級毒品為限，然鑒於第三、四級毒品為管制藥品，
    第11條之1第1項亦規定無正當理由不得擅自持有，故該項後
    段應沒入銷燬之三、四級毒品，專指查獲施用或持有而言，
    倘係因製造、運輸、販賣第三、四級毒品，即屬犯罪行為，
    則非屬該項行政程序沒入銷燬之範圍，同條例第19條沒收不
    包括毒品本身在內，不得援用為沒收依據，是上開犯罪行為
    之毒品屬不受法律保護之違禁物，應回歸刑法第38條第1項
    第1款（即現行刑法第38條第1項）沒收之（最高法院96年度
    台上字第727、728號判決亦同此旨）。查扣案如附表一編號
    1所示之愷他命，係被運輸之第三級毒品及私運進口之管制
    物品，應認係違禁物，依刑法第38條第1項規定，不問屬於
    犯罪行為人與否，應予宣告沒收之。另用以直接包裝上開毒
    品之包裝袋2個，因與毒品無法完全析離，且無析離之實益
    及必要，均併予宣告沒收；至鑑驗耗損部分既已滅失，自無
    庸再為沒收之諭知。
㈡、毒品危害防制條例第19條第1項規定：「犯第4條至第9條、第
    12條、第13條或第14條第1項、第2項之罪者，其供犯罪所用
    之物，不問屬於犯罪行為人與否，均沒收之」。又按毒品之
    外包裝有防止毒品裸露、逸出及潮濕之功用，並便於攜帶及
    運輸，其係供販賣、運輸、寄藏或持有毒品所用之物，至為
    顯然。如其外包裝應屬可與毒品析離者，自應依毒品危害防
    制條例第19條第1項規定諭知沒收（最高法院95年度台上字
    第5707號、99年度台上字第4086號判決意旨參照）。查扣案
    如附表一編號2、3所示之包裹紙箱及衣物，係用於夾藏扣案
    之第三級毒品，防其裸露、潮濕及便於運輸、藏匿掩飾之用
    ；扣案如附表一編號4所示之行動電話，則係被告為收受包
    裹而使用與郵務機關聯繫之工具；如附表一編號5所示之行
    動電話，則係被告與甲男聯繫運輸毒品事宜所用之聯絡工具
    ，業如前述，是上開扣押物，核屬供本案被告共同運輸第三
    級毒品犯罪所用之物無訛，應依毒品危害防制條例第19條第
    1項規定不問屬於犯罪行為人與否，均宣告沒收之。
㈢、刑法第219條規定，偽造之印章、印文或署押，不問屬於犯人
    與否，沒收之，係採義務沒收主義，凡偽造之印章、印文或
    署押，不論是否屬於犯人所有，苟不能證明業已滅失，均應
    依法宣告沒收。是如附表二所示文件偽造之「甘浩雲」、署
    名，均屬偽造之署押，均應依刑法第219條規定併予宣告沒
    收。至於上開文件均業經行使而交付司法機關或郵務業者，
    且非屬被告所有，毋庸宣告沒收，併此敘明。
㈣、本案被告供稱其尚未取得任何報酬即為警查獲，卷內亦無證
    據足證被告實際有取得任何款項，難認其等獲有利得，自無
    庸諭知沒收。
㈤、如附表一編號6所示之身分證，雖係甲男提供被告為上開運輸
    第三級毒品及行使偽造私文書犯行所使用之物，然上開物品
    單獨存在不具刑法上之非難性，所具有之財產價值亦微，對
    於被告犯罪行為之不法、罪責評價並無影響，復不妨被告刑
    度之評價，對於沒收制度所欲達成或附隨之社會防衛亦無任
    何助益，欠缺刑法上重要性，是本院認無沒收之必要，爰依
    刑法第38條之2第2項之規定，不予宣告沒收。
㈥、按刑法第38條所定得沒收之供犯罪所用或供犯罪預備之物，
    必於犯罪有直接關係者，始屬相當（最高法院51年度台非字
    第13號判決意旨參照）。查被告為警查獲時，雖扣得如附表
    一編號7「扣案物品名稱及數量」欄所示之租賃契約書，該
    物雖為被告所有，惟僅係證明「臺北市○○區○○街00○0號0樓
    之0」為被告所承租，非屬被告實施本案各犯行構成要件行
    為之工具，與上開各犯罪之實行並無直接關係，依上開說明
    ，應非供犯罪所用之物，爰不予宣告沒收，應由檢察官另為
    適法之處理，附此敘明。　　　　
㈦、附表三所示之其餘扣案物，被告均否認與本案相關（見本院
    卷第217頁），卷內亦無證據證明係供被告為本案各犯罪所
    用之物或犯罪所得之物，爰不予宣告沒收，附此敘明。
據上論斷，應依刑事訴訟法第299條第1項前段，判決如主文。
本案經檢察官許文琪偵查起訴，檢察官劉承武到庭執行職務。
中　　華　　民　　國　　111 　年　　11　　月　　22　　日
                  刑事第三庭  審判長法  官  廖棣儀
　　　　　　　　　　　　　　　　　　　
                                    法  官  黃文昭
　　　　　　　　　　　　　　　　　　　　　　　　
                                    法  官  陳翌欣
上正本證明與原本無異。
如不服本判決應於收受送達後20日內向本院提出上訴書狀，並應
敘述具體理由；其未敘述上訴理由者，應於上訴期間屆滿後20日
內向本院補提理由書（均須按他造當事人之人數附繕本）「切勿
逕送上級法院」。因疫情而遲誤不變期間，得向法院聲請回復原
狀。
                                    書記官  劉亭均
中　　華　　民　　國　　111 　年　　11　　月　　22　　日
附錄本案論罪科刑法條：
毒品危害防制條例第4條第3項：
製造、運輸、販賣第三級毒品者，處7年以上有期徒刑，得併科
新臺幣1千萬元以下罰金。
懲治走私條例第2條：
私運管制物品進口、出口者，處 7 年以下有期徒刑，得併科新
臺幣3百萬元以下罰金。

附表一：
編號 扣案物品名稱及數量 備註 1 第三級毒品愷他命2包（總驗餘淨重：2,927.38公克，含外包裝袋2個） 均含第三級毒品愷他命成分，純度82.88%，純質淨重：2,426.37公克。 2 包裹紙箱1個  3 衣物4件 （置於如附表一編號2之包裹紙箱內） 4 內含電話號碼0000000000號門號卡之行動電話（廠牌：OPPO，產品序號：00000000000000，外觀藍色）1支  5 行動電話（廠牌：蘋果，型號：IPHONE，外觀白色，IMEI：000000000000000）1支  6 「甘浩雲」之身分證1張  7 租賃契約書  

附表二：
編號 文書 偽造之欄位 偽造內容 1 DHL運送單 Consignee/ Contact Name 「甘浩雲」署名1枚 2 通知卡 空白處 「甘浩雲」署名1枚 

附表三：
編號 扣案物品名稱及數量 1 行動電話（廠牌：蘋果，型號：IPHONE S）1支 2 行動電話（廠牌：Koobee，產品序號：0000000）1支 3 行動電話（廠牌：蘋果，型號：IPHONE）1支